臺灣臺北地方法院民事裁定
110年度消債聲字第104號
聲  請  人  
即債務人    李家興  


代  理  人  陳文祥律師
相  對  人  
即債權人    臺灣銀行股份有限公司

法定代理人  呂桔誠   
代  理  人  洪堉婷  
相  對  人  
即債權人    上海商業儲蓄銀行股份有限公司
                      設臺北市○○區○○○路0段000號0樓至00樓																											 
法定代理人  李慶言   
代  理  人  曹𦓻峸  
相  對  人  
即債權人    國泰世華商業銀行股份有限公司

法定代理人  郭明鑑  
代  理  人  黃怡伶  
相  對  人  
即債權人    滙豐(台灣)商業銀行股份有限公司

法定代理人  麥康裕  


相  對  人  
即債權人    陽信商業銀行股份有限公司

法定代理人  陳勝宏  


相  對  人  
即債權人    聯邦商業銀行股份有限公司


法定代理人  林鴻聯   
代  理  人  丁駿華  
相  對  人  
即債權人    遠東國際商業銀行股份有限公司

法定代理人  侯金英   


相  對  人  
即債權人    玉山商業銀行股份有限公司

法定代理人  黃男州  
代  理  人  朱逸君  
相  對  人  
即債權人    凱基商業銀行股份有限公司
                      設臺北市○○區○○○路000號0樓、00樓及00樓																											 
法定代理人  魏寶生  


相  對  人  
即債權人    台新國際商業銀行股份有限公司

法定代理人  吳東亮   


相  對  人  
即債權人    安泰商業銀行股份有限公司


法定代理人  丁予康  
代  理  人  羅漢璇  


相  對  人  
即債權人    中國信託商業銀行股份有限公司


法定代理人  利明献  
代  理  人  蔡興諺  

相  對  人  
即債權人    台灣美國運通國際股份有限公司

法定代理人  郭豐賓  


相  對  人  
即債權人    台新資產管理股份有限公司

法定代理人  吳統雄  


相  對  人  
即債權人    第一金融資產管理股份有限公司

法定代理人  施志調  
代  理  人  鄭智敏  
上列聲請人即債務人因清算事件聲請復權，本院裁定如下：
    主  文
債務人李家興准予復權。
    理  由
一、按債務人有下列各款情形之一者，得向法院為復權之聲請：
    一、依清償或其他方法解免全部債務；二、受免責之裁定確
    定；三、於清算程序終止或終結之翌日起三年內，未因第14
    6條或第147條之規定受刑之宣告確定；四、自清算程序終止
    或終結之翌日起滿五年，消費者債務清理條例第144條定有
    明文。
二、本件聲請意旨略以：聲請人即債務人前因聲請消費者債務清
    理清算事件，經本院以106年度消債清字第100號裁定開始清
    算程序，並於民國107年9月21日以107年度司執消債清字第1
    9號裁定清算程序終止，復經本院以110年度消債聲免字第11
    號裁定免責確定，爰依消費者債務清償條例第144條第2款之
    規定為復權之聲請等語。
三、經查聲請人所主張之上開事實，業據提出與其所述相符之本
    院110年度消債聲免字第11號免責裁定及確定證明書影本為
    證，並經本院依職權調閱上開卷宗查明屬實，堪信為真實。
    是本件聲請人既已受免責之裁定確定，則其據以向本院聲請
    復權，揆諸首揭法律規定，自屬有據。
四、爰裁定如主文。
中　　華　　民　　國　　110 　年　　11　　月　　19　　日
                  民事第二庭  法　官　陳雅瑩
以上正本係照原本作成。
如不服本裁定應於送達後10日內向本院提出抗告狀，並繳納抗告
費新臺幣1,000元。　　　　　
中　　華　　民　　國　　110 　年　　11　　月　　19　　日
                              書記官　鄭以忻